臺灣高等法院刑事裁定
111年度聲字第1650號
聲  請  人  臺灣高等檢察署檢察官
受  刑  人  陳志雄



上列聲請人因受刑人數罪併罰有二裁判以上，聲請定其應執行之
刑（聲請案號：111年度執聲字第744號），本院裁定如下：
    主  文
陳志雄犯如附表編號1至14、17至35所示各罪所處之刑，應執行
有期徒刑參拾年。
其他聲請駁回。
    理  由
一、聲請意旨略以：受刑人陳志雄（下稱受刑人）因違反毒品危
    害防制條例等數罪，先後經判決確定如附表所示（檢察官聲
    請書之記載誤繕部分，均經本院更正如本裁定之附表所載)
　　，應依刑法第53條、第51條第5款規定，定其應執行之刑，
    爰依刑事訴訟法第477條第1項聲請裁定等語。
二、按裁判確定前犯數罪者，併合處罰之，又數罪併罰有二以上
    裁判者，應定其應執行之刑，其宣告多數有期徒刑者，於各
    刑中之最長期以上，各刑合併之刑期以下，定其刑期，但不
    得逾30年，刑法第50條第1項前段、第51條第5款、第53條分
    別定有明文。次按刑法第50條之併合處罰，以裁判確定前犯
    數罪為條件，故於被告多次犯罪，均經科刑判決確定，應以
    最先判決確定日期前之所犯數罪，依刑法第51條規定之各款
    定其應執行刑。是法院受理檢察官依刑事訴訟法第477條第1
    項規定，以受刑人具有刑法第53條規定情形，聲請定其應執
    行之刑案件，應比較各案之確定日期，依法為適當之組合，
    並以其中首先確定者作為基準，於此日之前，所犯之各罪，
    如認為合於定應執行刑之要件，自應合併定其應執行之刑，
    在該日期之後所犯者，則無與之前所犯者合併定執行刑之餘
    地（最高法院108年台抗字第514、544號裁定意旨參照）。
    再按數罪併罰案件之實體裁判確定後，即生實質之確定力，
    除因增加經另案判決確定合於數罪併罰之其他犯罪，或原定
    應執行刑之數罪中有部分犯罪，因非常上訴、再審程序而經
    撤銷改判，或有赦免、減刑等情形，致原裁判定刑之基礎已
    經變動，或其他客觀上有責罰顯不相當之特殊情形，為維護
    極重要之公共利益，而有另定應執行刑之必要者外，法院應
    受原確定裁定實質確定力之拘束。已經定應執行刑確定之各
    罪，除上開例外情形外，法院再就該各罪之全部或部分重複
    定其應執行刑，前、後二裁定對於同一宣告刑重複定刑，行
    為人顯有因同一行為遭受雙重處罰之危險，自均屬違反一事
    不再理原則，不以定刑之各罪範圍全部相同者為限（最高法
    院110年度台抗大字第489號裁定意旨參照）。另按，依刑法
    第53條應依刑法第51條第5款至第7款之規定，定其應執行之
    刑者，由該案犯罪事實最後判決之法院之檢察官，聲請該法
    院裁定之，此觀刑事訴訟法第477條第1項規定自明。
三、經查：
　㈠受刑人所犯如附表編號1至35所示35罪，先後經法院分別判處
    如附表所示之刑，均經確定在案，有卷附受刑人之前案紀錄
    表、如附表所示各該刑事判決可參。其次，如附表所示各罪
    ，首先判決確定者為附表編號1之罪，確定日期為民國108年
    7月23日，而附表編號15、16所示2罪，其犯罪時間分別為10
    8年7月31日及108年7月27日或28日至108年8月1 日，已在附
    表編號1所示犯罪判決確定日（即108年7月23日）之後，則
    依前揭說明，如附表編號15、16所示之罪刑，即不得與在附
    表編號1之罪確定日前之其他罪刑合併定刑。
　㈡又⑴如附表編號1至13所示之13罪，曾經臺灣宜蘭地方法院(下
    稱宜蘭地院）以109年度聲字第103號裁定合併定刑有期徒刑
    15年確定（見本院卷第149頁）；⑵如附表編號14、15所示之
    2罪，曾經宜蘭地院以109年度訴字第66號判決合併定刑有期
    徒刑1年4月確定（見本院卷第71至74頁）；⑶另如附表編號1
    6至35所示之20罪，經宜蘭地院以108年度訴字第297號判決
    合併定刑有期徒刑22年（見本院卷第86至110頁），受刑人
    不服提起上訴後，撤回如附表編號16、17所示2罪之上訴，
    其他如附表編號18至35所示之18罪，則經本院以109年度上
    訴字第3134號判決駁回上訴（見本院卷第81至86頁)
　　，受刑人不服再提起第三審上訴，嗣由最高法院以110年度
    台上字第5042號判決駁回上訴而告確定（見本院卷第77至80
    頁)等情，有卷附上開案號之裁判及受刑人之前案紀錄表(見
　　本院卷第130至139、143頁）等在卷可稽（見本院卷第133至
    139、143頁）。據上，可知在上開序號⑴、⑵、⑶等3組已經定
    刑確定之組合中，序號⑵中之編號15及序號⑶中之編號16，係
    不符合以附表編號1 之罪為定刑基礎之數罪併罰要件
　　。依前揭最高法院大法庭之裁定意旨，原則上在前開所定應
    執行刑之判決仍屬合法存在而具有實質確定力之情形下，係
    不得任意割裂將附表編號15、16之罪刑抽出組合，另將其餘
    合於定刑要件之罪刑（即附表編號14、17至35)與附表編號1
    至13所示罪刑合併定其應執行刑。惟如此一來，上開3組已
    定刑確定之組合，只能接續執行，其累加應執行之刑期為38
    年4月。反之，如可以重新組合定刑，則附表編號1至14、17
    至35等33罪可組合成一組，另編號15、16亦可組合成一組，
    則附表編號1至14、17至35之定刑組合，受刑人依刑法第51
    條第5款但書規定，可受有不得逾30年之恤刑利益。而衡酌
    編號15、16所示2罪之刑期合計為3年11月（即47個月），僅
    約佔編號1至35所示刑期總和226年（即2712個月）之百分之
    2（計算式：47÷2712＝0.0173，小數點第2位以下4捨5入)，
　　，比重甚微，是如因受限於編號15、16所示2罪刑不能抽出
    重新組合定刑，顯然有違比例原則，並有責罰顯不相當之失
    。故此，應認本件有前揭最高法院刑事大法庭裁定意旨所稱
    客觀上有責罰顯不相當之特殊情形，為維護刑法第51條第5
    款之恤刑原則利益，而有另定應執行刑之必要。爰將附表編
    號15、16所示之2罪，予以抽出重新組合定刑。
  ㈢審酌受刑人所犯如附表1至14、17至35所示之罪，其中編號1
    至4、13、14等6罪，均屬施用毒品罪，犯罪性質相同，為戕
    害自我身心健康之行為，考量對於施用毒品犯罪之處罰，係
    側重在透過相當期間之徒刑，藉以隔離毒品、戒除依賴；編
    號5 至11、18至35等25罪，各係販賣第一級、第二級毒品罪
　　，編號12、17所示之2罪，各為轉讓第一級毒品及轉讓禁藥
    罪，均係侵害社會法益之罪，且侵害社會法益之效應均大，
    並考量附表編號1至13所示罪刑曾經合併定刑所形成之內部
    界限，及刑法第51條第5款但書之恤刑原則，應有相當之刑
    期，始足以發揮刑罰嚇阻犯罪之功能及達矯治教化之必要程
    度，兼衡受刑人現年52歲之日復歸社會更生，及其對於本件
    定刑之意見(見本院卷第151頁）等一切情狀，乃就此部分酌
    定其應執行之刑如主文所示。
　㈣駁回部分：　
　　如附表編號15、16所示之2罪，其犯罪事實最後判決之法院
    為宜蘭地院，有該附表編號所示之判決在卷可參（見本院卷
    第71至74、第86至110頁），依刑事訴訟法第477條第1項規
    定，本院對此並無管轄權，則檢察官就此部分向本院聲請合
    併定刑，於法不合，應予駁回。
四、據上論斷，應依刑事訴訟法第220條、第477條第1項，刑法
    第51條第5款、第53條，裁定如主文。　　
中    華    民    國   111    年     5    月    31    日
                  刑事第二十二庭審判長法  官  王美玲
                                      法  官  葉韋廷
                                      法  官  陳銘壎
以上正本證明與原本無異。
如不服本裁定，應於收受送達後五日內向本院提出抗告狀。
                                      書記官  吳思葦
中    華    民    國   111    年     5    月    31    日
附表：受刑人陳志雄定應執行刑案件一覽表
編            號  1 2 3 罪            名  施用第一級毒品 施用第一級毒品 施用第一級毒品 宣     告     刑  有期徒刑7月 有期徒刑7月 有期徒刑8月 犯罪日期（民國）  107年8月5日 107年11月12日 107年1月30日 偵  查 機    關 臺灣宜蘭地方檢察署 臺灣宜蘭地方檢察署 臺灣宜蘭地方檢察署  案    號 107年度毒偵字第958號 107年度毒偵字第1284號 108年度撤緩毒偵字第12、13號 最  後  事實審 法    院 臺灣宜蘭地方法院（聲請書誤繕為臺灣高等法院） 臺灣宜蘭地方法院 臺灣宜蘭地方法院  案    號 108年度訴字第28號（聲請書誤繕為108年度上訴字第1881號） 108年度訴字第123號 108年度訴字第184號  判決日期 108年4月2日（聲請書誤繕為108年6月24日） 108年6月28日 108年7月31日 確  定    判  決 法    院 臺灣高等法院 臺灣宜蘭地方法院 臺灣宜蘭地方法院  案    號 108年度上訴字第1881號（程序駁回） 108年度訴字第123號 108年度訴字第184號  判    決 確定日期 108年7月23日 108年7月29日 108年8月30日 是否為得易科罰金 之     案     件  否 否 否 備            註  1.宜蘭地檢署108年度   執字第2166號 2.編號1至13所示之罪   刑，曾經宜蘭地院以   109年度聲字第103號   裁定合併定刑有期徒   刑15年 宜蘭地檢署108年度執字第2664號 宜蘭地檢署108年度執字第2728號  

編            號  4 5 6 罪            名  施用第一級毒品 販賣第二級毒品 販賣第一級毒品 宣     告     刑  有期徒刑8月 有期徒刑3年8月 有期徒刑8年 犯罪日期（民國）  107年5月17日9時許為警採尿前回溯26小時內之某時 107年7月31日 107年6月5日 偵  查 機    關 臺灣宜蘭地方檢察署 臺灣宜蘭地方檢察署 臺灣宜蘭地方檢察署  案    號 108年度撤緩毒偵字第12、13號 107年度偵字第4718、5164號 107年度偵字第4718、5164號 最  後  事實審 法    院 臺灣宜蘭地方法院 臺灣高等法院 臺灣高等法院  案    號 108年度訴字第184號 108年度上訴字第1676號 108年度上訴字第1676號  判決日期 108年7月31日 108年10月24日 108年10月24日 確  定    判  決 法    院 臺灣宜蘭地方法院 臺灣高等法院 臺灣高等法院  案    號 108年度訴字第184號 108年度上訴字第1676號 108年度上訴字第1676號  判    決 確定日期 108年8月30日 108年11月14日 108年11月14日 是否為得易科罰金 之     案     件  否 否 否 備            註  宜蘭地檢署108年度執 字第2728號  宜蘭地檢署108年度執字第3323號  宜蘭地檢署108年度執 字第3323號  

編            號  7 8 9 罪            名  販賣第一級毒品 販賣第二級毒品 販賣第二級毒品 宣     告     刑  有期徒刑8年 有期徒刑3年8月 有期徒刑3年8月 犯罪日期（民國）  107年6月29日 107年6月18日 107年7月2日 偵  查 機    關 臺灣宜蘭地方檢察署 臺灣宜蘭地方檢察署 臺灣宜蘭地方檢察署  案    號 107年度偵字第4718、5164號 107年度偵字第4718、5164號 107年度偵字第4718、5164號 最  後  事實審 法    院 臺灣高等法院 臺灣高等法院 臺灣高等法院  案    號 108年度上訴字第1676號 108年度上訴字第1676號 108年度上訴字第1676號  判決日期 108年10月24日 108年10月24日 108年10月24日 確  定    判  決 法    院 臺灣高等法院 臺灣高等法院 臺灣高等法院  案    號 108年度上訴字第1676號 108年度上訴字第1676號 108年度上訴字第1676號  判    決 確定日期 108年11月14日 108年11月14日 108年11月14日 是否為得易科罰金 之     案     件  否 否 否 備            註  宜蘭地檢署108年度執字第3323號 宜蘭地檢署108年度執字第3323號 宜蘭地檢署108年度執字第3323號 

編            號  10 11 12 罪            名  販賣第二級毒品 販賣第二級毒品 轉讓第一級毒品 宣     告     刑  有期徒刑3年8月 有期徒刑3年10月 有期徒刑8月 犯罪日期（民國）  107年7月29日 107年7月15日 107年7月15日 偵  查 機    關 臺灣宜蘭地方檢察署 臺灣宜蘭地方檢察署 臺灣宜蘭地方檢察署  案    號 107年度偵字第4718、5164號 107年度偵字第4718、5164號 107年度偵字第4718、5164號 最  後  事實審 法    院 臺灣高等法院 臺灣高等法院 臺灣高等法院  案    號 108年度上訴字第1676號 108年度上訴字第1676號 108年度上訴字第1676號  判決日期 108年10月24日 108年10月24日 108年10月24日 確  定    判  決 法    院 臺灣高等法院 臺灣高等法院 臺灣高等法院  案    號 108年度上訴字第1676號 108年度上訴字第1676號 108年度上訴字第1676號  判    決 確定日期 108年11月14日 108年11月14日 108年11月14日 是否為得易科罰金 之     案     件  否 否 否 備            註  宜蘭地檢署108年度執字第3323號 宜蘭地檢署108年度執字第3323號 宜蘭地檢署108年度執字第3323號 

編            號  13 14 15 罪            名  施用第一級毒品 施用第一級毒品 施用第一級毒品 宣     告     刑  有期徒刑8月 有期徒刑9月 有期徒刑9月 犯罪日期（民國）  108年5月28日 108年6月26日 108年7月31日 偵  查 機    關 臺灣宜蘭地方檢察署 臺灣宜蘭地方檢察署 臺灣宜蘭地方檢察署  案    號 108年度毒偵字第516號 108年度毒偵字第631、770號 108年度毒偵字第631、770號 最  後  事實審 法    院 臺灣宜蘭地方法院 臺灣宜蘭地方法院 臺灣宜蘭地方法院  案    號 108年度訴字第317號 109年度訴字第66號 109年度訴字第66號  判決日期 108年11月20日 109年3月23日 109年3月23日 確  定    判  決 法    院 臺灣宜蘭地方法院 臺灣宜蘭地方法院 臺灣宜蘭地方法院  案    號 108年度訴字第317號 109年度訴字第66號 109年度訴字第66號  判    決 確定日期 108年12月12日 109年4月21日 109年4月21日 是否為得易科罰金 之     案     件  否 否 否 備            註  宜蘭地檢署109年度執字第271號 宜蘭地檢署109年度執字第1148號  宜蘭地檢署109年度執字第1148號 

編            號  16 17 18 罪            名  非法持有改造手槍 轉讓禁藥 販賣第二級毒品 宣     告     刑  有期徒刑3年2月（併科罰金新臺幣5萬元） 有期徒刑7月 有期徒刑3年8月 犯罪日期（民國）  108年7月27日或28日至108年8月1日 108年5月3日 108年7月17日 偵  查 機    關 臺灣宜蘭地方檢察署 臺灣宜蘭地方檢察署 臺灣宜蘭地方檢察署  案    號 108年度偵字第4346、4363、5118號 108年度偵字第4346、4363、5118號 108年度偵字第4346、4363、5118號 最  後  事實審 法    院 臺灣宜蘭地方法院 臺灣宜蘭地方法院 臺灣高等法院  案    號 108年度訴字第297號 108年度訴字第297號 109年度上訴字第3134號  判決日期 109年5月25日 109年5月25日 109年12月29日（聲請書誤載為109年5月25日，下同） 確  定    判  決 法    院 臺灣宜蘭地方法院 臺灣宜蘭地方法院 最高法院  案    號 108年度訴字第297號 108年度訴字第297號 110年度台上字第5042號  判    決 確定日期 109年9月28日 109年9月28日 110年9月8日 是否為得易科罰金 之     案     件  否 否 否 備            註  1.宜蘭地檢署110年度   執字第730號(後換發   為111年度執更字第5   7號執行指揮書） 2.編號16至35之罪刑，   曾經宜蘭地院以108   年度訴字第297號合併定刑有期徒刑22年 宜蘭地檢署110年度執字第730號（後換發為111年度執更字第57號執行指揮書） 宜蘭地檢署110年度執字第1895號（後換發為111年度執更字第57號執行指揮書） 

編            號  19 20 21 罪            名  販賣第一級毒品 販賣第一級毒品 販賣第一級毒品 宣     告     刑  有期徒刑15年2月 有期徒刑15年2月 有期徒刑15年2月 犯罪日期（民國）  108年3月19日 108年4月30日 108年5月20日 偵  查 機    關 臺灣宜蘭地方檢察署 臺灣宜蘭地方檢察署 臺灣宜蘭地方檢察署  案    號 108年度偵字第4346、4363、5118號 108年度偵字第4346、4363、5118號 108年度偵字第4346、4363、5118號 最  後  事實審 法    院 臺灣高等法院 臺灣高等法院 臺灣高等法院  案    號 109年度上訴字第3134號 109年度上訴字第3134號 109年度上訴字第3134號  判決日期 109年12月29日 109年12月29日 109年12月29日 確  定    判  決 法    院 最高法院 最高法院 最高法院  案    號 110年度台上字第5042號 110年度台上字第5042號 110年度台上字第5042號  判    決 確定日期 110年9月8日 110年9月8日 110年9月8日 是否為得易科罰金 之     案     件  否 否 否 備            註  宜蘭地檢署110年度執字第1895號（後換發為111年度執更字第57號執行指揮書） 宜蘭地檢署110年度執字第1895號（後換發為111年度執更字第57號執行指揮書） 宜蘭地檢署110年度執字第1895號（後換發為111年度執更字第57號執行指揮書） 

編            號  22 23 24 罪            名  販賣第一級毒品 販賣第一級毒品 販賣第一級毒品 宣     告     刑  有期徒刑15年3月 有期徒刑15年4月 有期徒刑15年3月 犯罪日期（民國）  108年5月24日 108年5月30日 108年6月1日 偵  查 機    關 臺灣宜蘭地方檢察署 臺灣宜蘭地方檢察署 臺灣宜蘭地方檢察署  案    號 108年度偵字第4346、4363、5118號 108年度偵字第4346、4363、5118號 108年度偵字第4346、4363、5118號 最  後  事實審 法    院 臺灣高等法院 臺灣高等法院 臺灣高等法院  案    號 109年度上訴字第3134號 109年度上訴字第3134號 109年度上訴字第3134號  判決日期 109年12月29日 109年12月29日 109年12月29日 確  定    判  決 法    院 最高法院 最高法院 最高法院  案    號 110年度台上字第5042號 110年度台上字第5042號 110年度台上字第5042號  判    決 確定日期 110年9月8日 110年9月8日 110年9月8日 是否為得易科罰金 之     案     件  否 否 否 備            註  宜蘭地檢署110年度執字第1895號（後換發為111年度執更字第57號執行指揮書） 宜蘭地檢署110年度執字第1895號（後換發為111年度執更字第57號執行指揮書） 宜蘭地檢署110年度執字第1895號（後換發為111年度執更字第57號執行指揮書） 

編            號  25 26 27 罪            名  販賣第一級毒品 販賣第一級毒品 販賣第一級毒品 宣     告     刑  有期徒刑15年3月 有期徒刑15年2月 有期徒刑15年2月 犯罪日期（民國）  108年6月2日 108年6月6日21時許 108年6月14日 偵  查 機    關 臺灣宜蘭地方檢察署 臺灣宜蘭地方檢察署 臺灣宜蘭地方檢察署  案    號 108年度偵字第4346、4363、5118號 108年度偵字第4346、4363、5118號 108年度偵字第4346、4363、5118號 最  後  事實審 法    院 臺灣高等法院 臺灣高等法院 臺灣高等法院  案    號 109年度上訴字第3134號 109年度上訴字第3134號 109年度上訴字第3134號  判決日期 109年12月29日 109年12月29日 109年12月29日 確  定    判  決 法    院 最高法院 最高法院 最高法院  案    號 110年度台上字第5042號 110年度台上字第5042號 110年度台上字第5042號  判    決 確定日期 110年9月8日 110年9月8日 110年9月8日 是否為得易科罰金 之     案     件  否 否 否 備            註  宜蘭地檢署110年度執字第1895號（後換發為111年度執更字第57號執行指揮書） 宜蘭地檢署110年度執字第1895號（後換發為111年度執更字第57號執行指揮書） 宜蘭地檢署110年度執字第1895號（後換發為111年度執更字第57號執行指揮書） 

編            號  28 29 30 罪            名  販賣第一級毒品 販賣第二級毒品 販賣第二級毒品 宣     告     刑  有期徒刑15年2月 有期徒刑3年8月 有期徒刑3年8月 犯罪日期（民國）  108年6月21日 108年3月21日 108年3月25日22時 偵  查 機    關 臺灣宜蘭地方檢察署 臺灣宜蘭地方檢察署 臺灣宜蘭地方檢察署  案    號 108年度偵字第4346、4363、5118號 108年度偵字第4346、4363、5118號 108年度偵字第4346、4363、5118號 最  後  事實審 法    院 臺灣高等法院 臺灣高等法院 臺灣高等法院  案    號 109年度上訴字第3134號 109年度上訴字第3134號 109年度上訴字第3134號  判決日期 109年12月29日 109年12月29日 109年12月29日 確  定    判  決 法    院 最高法院 最高法院 最高法院  案    號 110年度台上字第5042號 110年度台上字第5042號 110年度台上字第5042號  判    決 確定日期 110年9月8日 110年9月8日 110年9月8日 是否為得易科罰金 之     案     件  否 否 否 備            註  宜蘭地檢署110年度執字第1895號（後換發為111年度執更字第57號執行指揮書） 宜蘭地檢署110年度執字第1895號（後換發為111年度執更字第57號執行指揮書） 宜蘭地檢署110年度執字第1895號（後換發為111年度執更字第57號執行指揮書） 

編            號  31 32 33 罪            名  販賣第二級毒品 販賣第二級毒品 販賣第二級毒品 宣     告     刑  有期徒刑3年8月 有期徒刑3年10月 有期徒刑3年10月 犯罪日期（民國）  108年3月28日 108年5月9日 108年5月26日 偵  查 機    關 臺灣宜蘭地方檢察署 臺灣宜蘭地方檢察署 臺灣宜蘭地方檢察署  案    號 108年度偵字第4346、4363、5118號 108年度偵字第4346、4363、5118號 108年度偵字第4346、4363、5118號 最  後  事實審 法    院 臺灣高等法院 臺灣高等法院 臺灣高等法院  案    號 109年度上訴字第3134號 109年度上訴字第3134號 109年度上訴字第3134號  判決日期 109年12月29日 109年12月29日 109年12月29日 確  定    判  決 法    院 最高法院 最高法院 最高法院  案    號 110年度台上字第5042號 110年度台上字第5042號 110年度台上字第5042號  判    決 確定日期 110年9月8日 110年9月8日 110年9月8日 是否為得易科罰金 之     案     件  否 否 否 備            註  宜蘭地檢署110年度執字第1895號（後換發為111年度執更字第57號執行指揮書） 宜蘭地檢署110年度執字第1895號（後換發為111年度執更字第57號執行指揮書） 宜蘭地檢署110年度執字第1895號（後換發為111年度執更字第57號執行指揮書） 

編            號  34 35 （以下空白） 罪            名  販賣第二級毒品 販賣第二級毒品  宣     告     刑  有期徒刑4年 有期徒刑4年  犯罪日期（民國）  108年6月4日 108年6月13日  偵  查 機    關 臺灣宜蘭地方檢察署 臺灣宜蘭地方檢察署   案    號 108年度偵字第4346、4363、5118號 108年度偵字第4346、4363、5118號  最  後  事實審 法    院 臺灣高等法院 臺灣高等法院   案    號 109年度上訴字第3134號 109年度上訴字第3134號   判決日期 109年12月29日 109年12月29日  確  定    判  決 法    院 最高法院 最高法院   案    號 110年度台上字第5042號 110年度台上字第5042號   判    決 確定日期 110年9月8日 110年9月8日  是否為得易科罰金 之     案     件  否 否  備            註  宜蘭地檢署110年度執字第1895號（後換發為111年度執更字第57號執行指揮書） 宜蘭地檢署110年度執字第1895號（後換發為111年度執更字第57號執行指揮書）